【裁判字號】    97,抗,197
【裁判日期】    970605
【裁判案由】    聲請減刑
【裁判全文】
臺灣高等法院臺南分院刑事裁定           97年度抗字第197號
抗 告 人
即受刑人  甲○○
上列抗告人因聲請減刑並定應執行之刑案件，不服臺灣臺南地方
法院中華民國97年4月21日裁定（97年度聲減字第257號）提起抗
告，本院裁定如下：
    主  文
抗告駁回。
    理  由
一、本件抗告意旨略以：抗告人即受刑人甲○○所犯賭博罪乙案
    已於民國（下同）95年11月20日確定，抗告人並已繳納易科
    罰金而執行完畢，今原裁定就已執行完畢之刑再與尚未執行
    之刑合併定執行刑，是否妥適？又抗告人前既已執行 6月徒
    刑（繳納易科罰金），今原裁定就抗告人所犯之已執行完畢
    之賭博罪，依減刑條例規定為減刑，並與尚未執行之部分定
    合併執行刑為有期徒刑 5月，然並未為准予易科罰金之折算
    標準，實對抗告人之權利已造成損害，則抗告人依原裁定所
    定之刑，應否執行及其執行期間為何，爰不服原裁定依法抗
    告云云。
二、按數罪併罰，有二裁判以上者，依刑法第51條規定，定其應
    執行之刑，為同法第53條所明定。故二裁判以上數罪，縱其
    中一部分已執行完畢，如該數罪尚未全部執行完畢，因與刑
    法第54條，及司法院院字第1304號解釋所謂僅餘一罪之情形
    有別，自仍應依刑法第53條之規定，定其應執行之刑（最高
    法院81年度台抗字第 464號刑事裁判參照）。又按裁判確定
    前犯數罪而併合處罰之案件，有二以上之裁判，應依刑法第
    51條第5款至第7款定應執行之刑時，最後事實審法院即應據
    該院檢察官之聲請，以裁定定其應執行之刑，殊不能因數罪
    中之一部分犯罪之刑業經執行完畢，而認檢察官之聲請為不
    合法，予以駁回（最高法院87年度台抗字第 520號刑事裁判
    參照）。
三、經查：抗告人即受刑人甲○○於附表所列日期犯如附表所示
    各罪，經分別判處如附表所示之刑，均經確定在案，茲聲請
    人即臺灣臺南地方法院檢察署檢察官以抗告人所犯附表所示
    編號1部分之犯罪，其犯罪時間在96年4月24日以前，合於減
    刑條件，聲請予以減刑，經核並無不合。另附表所示之犯罪
    ，均係裁判確定前所犯之數罪，自應定其應執行之刑，亦可
    認定。
四、至抗告人雖以上揭意旨抗辯，惟查：抗告人前因犯賭博罪（
    即附表編號 1部分），經臺灣臺南地方法院於95年10月31日
    以95年度簡字第3306號刑事判決判處：「甲○○意圖營利，
    聚眾賭博，處有期徒刑6月，如易科罰金以銀元300元即新臺
    幣900元折算1日。」並於95年11月20日確定，抗告人雖於96
    年1月23日繳納有期徒刑6月易科之罰金，然抗告人所犯賭博
    罪因與另犯之偽證罪（即附表編號 2部分）均係裁判確定前
    所犯之數罪，揆諸上揭說明，自仍應依檢察官之聲請定其應
    執行之刑，是抗告人所稱原裁定以業已繳納易科罰金而視為
    執行完畢之賭博罪部分，另與尚未執行之罪定執行之刑，是
    否妥適云云，當係未能明瞭法律規定所致，即不足採；再者
    ，刑法第168條偽證罪係7年以下有期徒刑之罪，依刑法第41
    條第1項之規定即屬不得易科罰金之罪 ，因此再與賭博罪所
    處之刑定應執行刑，依法即不得易科罰金，是抗告意旨指摘
    原裁定未諭知易科罰金之折算標準，自屬無據；此外，定應
    執行刑，並不會改變抗告人前已繳納易科罰金而視為執行完
    畢之賭博罪部分之執行效果，執行檢察官僅於所定應執行刑
    中扣除前已執行完畢之賭博罪刑期後所餘之刑期範圍內而為
    執行，尚不影響本件聲請減刑及定應執行刑之處理，併予敘
    明。
五、綜上所述，原法院就附表編號 1部分准予減刑，並就附表編
    號1部分與附表編號2部分定應執行之刑，並無違誤，抗告人
    之抗告為無理由，應予駁回。
六、據上論結，應依刑事訴訟法第412條，裁定如主文。
中    華    民    國    97    年     6    月    5     日
                  刑事第三庭    審判長法  官  陳義仲
                                      法  官  宋明蒼
                                      法  官  蔡勝雄
以上正本證明與原本無異。
如不服本裁定，應於收受本裁定後五日內向本院提出抗告狀。
                                      書記官  汪姿秀
中    華    民    國    97    年    6     月    5     日


司法院資訊處製作；財團法人民間司法改革基金會備份。
